Minutes et répertoires du notaire Bon COTHEREAU, 26 octobre 1613 - 11 janvier 1631 (étude XXIX)
Archives nationales
- Minutes de Bon COTHEREAU, juillet 1613 - 11 janvier 1631; MC/ET/XXIX/130 - MC/ET/XXIX/149
  - Minutes. 1625, MC/ET/XXIX/145
    - Testament de Guillaume THIBOUST, juré courtier de vins demeurant paroisse Notre-Dame près de la porte de l'archevêché, paroisse Saint-Christophe, inhumé en l'église Saint-Nicolas de Frepillon près Pontoise, devant la chapelle Notre-Dame., 22 août 1625; MC/ET/XXIX/145; fol. II/C/IIII/XX/XV
      testament; Thiboust, Guillaume
    - Décharge d'intérêts civils concernant Estienne BOUSSINGAULT, maître serrurier, bourgeois de Paris, demeurant île Notre-Dame, rue Regratière., 2 septembre 1625; MC/ET/XXIX/145; fol. III/C/XIX
      Boussingault, Estienne
    - Mariage de Tanneguy SEGUIER, conseiller en Parlement, rue P. Sarrazin, paroisse Saint-Benoît, avec Marguerite de MENISSON, veuve Mt LALLEMANT, seigneur de Passy, demeurant rue et paroisse Saint-Germain-l'Auxerrois., 22 octobre 1625; MC/ET/XXIX/145; fol. III/C/LXVII
      contrat de mariage; Seguier, Tanneguy
    - Quittance de Chrétien BRODIER, maître plombier fontainier, rue de la Vannerie, paroisse Saint-Jh., à Jh. BOURSIER, huissier des Rep. du Palais, pour travaux forts en une maison sur le PONT Saint-MICHEL, la rue du Côté amont du côté du Palais., 31 octobre 1625; MC/ET/XXIX/145; fol. III/C/LXXIII
      quittance; Brodier, Chrétien
    - Apprentissage chez Jean PINGRET, maître menuisier, rue du Maire, paroisse Saint-N. de Ch., 5 novembre 1625; MC/ET/XXIX/145; fol. III/C/IIII/XX/III
      contrat d'apprentissage; Pingret, Jean
    - Marché de fourniture de bouteilles conclu entre deux marchands voituriers bouteillers verriers en Normandie, d'une part, et Louis CONFIAT, marchand de verres à Paris., 8 novembre 1625; MC/ET/XXIX/145; fol. III/C/ IIII/XX/ XI
    - Procuration par André de MAILLY, chevalier de Saint-Jehan de Jérusalem, rue de la Calendre, enseigne Notre-Dame de Liesse, pour poursuivre un procès en PV., 2 décembre 1625; MC/ET/XXIX/145; fol. IIII/C/XLII
      procuration; Mailly, André de
    - Reconnaissance par Germain BULLET, maçon tailleur de pierre à Suresnes, d'une rente constituée au couvent de l'Humilité Notre-Dame dite de Long champs., 12 décembre 1625; MC/ET/XXIX/145; fol. IIII/C/XXXVII
      reconnaissance; Bullet, Germain
    - Bail de maison et terres situées à la GRANGE LE ROI près Dourdan au profit des religieuses de l'abbaye de Longchamps., 29 décembre 1625; MC/ET/XXIX/145; fol. IIII/C/LXI
  - Minutes. 1626, janvier - 15 juin, janvier - 15 juin 1626; MC/ET/XXIX/146
    1626, janvier à mai, et inventaire du 15 juin.
    - LARMINAL (Dominique) prêtre maître de l'Hôtel Dieu § Testament de Dominique LARMINAL; Inhumé en l'H. Dieu, 13 février 1626; MC/ET/XXIX/146; fol. LXX/III
      testament; Larminal, Dominique
    - ORLY lieud. la pte rue § Bail d'une ferme, 7 mars 1626; MC/ET/XXIX/146; fol. CI
  - Minutes. 1627, MC/ET/XXIX/147
    - ALLEMANDS (mds associés) de Nuremberg § Bail à un groupe de marchands associés ALLEMANDS d'une maison rue du Bg l'abbé, 4 janvier 1627; MC/ET/XXIX/147; fol. V
    - COLOMBIER (rue du) faubourg Saint-Germain-des-Prés § Titre Nouvel maison rue du COLOMBIER, 5 janvier 1627; MC/ET/XXIX/147; fol. VII
      titre nouvel; Colombier (rue du)
    - MENART (Marie) § Réception de Marie MENART fille de Michel M. avocat en Pt et de Geneviève BILLART, sa femme en l'abb. de Longchamps de l'Humilité Notre Dame, 7 janvier 1627; MC/ET/XXIX/147; fol. XIII
      Menart, Marie
    - BARBETTE (rue) § Bail de maison, 10 février 1627; MC/ET/XXIX/147; fol. LXV
    - RUZÉ (Antoine) chevalier des Ordres du Roi Surintendant de ses Fin. M/is/ d'Effiat et Long jumeau § Marché de fourniture de carrelage conclu avec Antoine RUZÉ, 15 février 1627; MC/ET/XXIX/147; fol. LXXV
      marché; Ruzé, Antoine
    - RUZÉ (Antoine) chevalier des Ordres du Roi marquis Effiat et Long jumeau Surintendant des Finances § marché de fourniture de pierre pour un bâtiment qu'il entend faire à CHILLY, 20 février 1627; MC/ET/XXIX/147; fol. LXXIII
    - CAROSSE (marché de), 19 mars 1627; MC/ET/XXIX/147; fol. IIII/XX/XIII
    - VERRERIE (marché) § Marché conclu avec Louis CONFIAT pour fourniture de 2 charges de verre de venise, 1er juin 1627; MC/ET/XXIX/147; fol. VIII/XX/XVIII
      marché; Confiat, Louis
    - ECOSSAIS (gentilhomme) § Conventions, 15 juin 1627; MC/ET/XXIX/147; fol. IX/XX/VI
      Ecossais, gentilhomme
    - CONFIAT (Louis) maître verrier § marché de menuiserie pour sa maison en la Cour du Palais, 18 août 1627; MC/ET/XXIX/147; fol. II/C/XXXVIII
    - MAILLY (Antoine de) chevalier de Saint-J. de Jerusalem r. de la Calendre enseigne ND de Liesse § Procuration pour soutenir un procès en PV, 27 août 1627; MC/ET/XXIX/147; fol. II/C/XL
      procuration; Mailly, Antoine de
    - ST JACQUES (rue) en S. de l'éléphant § T.N. maison rue Saint-JACQUES, 5 novembre 1627; MC/ET/XXIX/147; fol. II/C/LXII
      St Jacques, rue
    - IMPRIMEUR DEDIN (Issac) § Apprentissage chez Issac DEDIN, 28 novembre 1627; MC/ET/XXIX/147; fol. II/C/LXXVI
      contrat d'apprentissage; Dedin, Issac
    - CHILLY (Château de) près Longjumeau § marché de carrelage id. pierre conclus avec Antoine RUZÉ, chevalier des Ordres du R, marquis d'Effiat et Longjumeau surintendant des Finances, 15 février 1637 - 20 février 1637; MC/ET/XXIX/147
      marché; Chilly-Mazarin (Essonne, château de); Ruzé, Antoine
  - Minutes. 1629, MC/ET/XXIX/148
    - SEVRE § Bail de maison, 22 janvier 1628; MC/ET/XXIX/148; fol. LIX
    - CONFIAT (Loys) marchand verrier r. de la Barrillerie § Fourniture faite à. .. de bouteilles façon de Normandie, 25 avril 1629; MC/ET/XXIX/148; fol. VIII/XX/XVII
      Confiat, Loys
    - MAILLY (Claude Isabelle de) § Réception de Claude Isabelle de MAILLY fille de René de M. chevalier seigneur b/on/ aud. lieu et Michelle de FONTAYNE sa femme en l'abb. de Longchamps lez Saint-Claud, 12 mai 1629; MC/ET/XXIX/148; fol. IX/XX/XII
      Mailly, Claude Isabelle de
    - VERSAILLES § T.N. d'une maison nouvellement bâtie, 28 août 1629; MC/ET/XXIX/148; fol. III/C/XXXII
    - BOUCHERAT (Catherine) § Réception de Catherine BOUCHERAT fille de Jh. B. conseiller aux Conseils d'Etat et Privé, maître en la Chambre des Comptes et de Cath. de MACHAULT, son ép au monastère de Longchamps de l'Humilité N.D., 18 septembre 1629; MC/ET/XXIX/148; fol. III/C/XLIIII
      Boucherat, Catherine
    - VERGNIER (André) ingénieur en instr. de mathématique de S.M. § Apprentissage chez. .., 14 novembre 1629; MC/ET/XXIX/148; fol. IIII/XX/II
      contrat d'apprentissage; Vergnier, André
    - MUIDEBLED (Jean) menuisier fg Saint-Germain § Bail par. .. fils de Claude M., 5 décembre 1629; MC/ET/XXIX/148
      bail; Muidebled, Jean
    - COUSANT NOTAIRE à Paris § Compte, 5 mai 1648; MC/ET/XXIX/148
      compte
    - VERRIER, HAVAL (Alexandre), r. Sainte-Croix-de-la-Bretonnerie § Compte, 5 mai 1648; MC/ET/XXIX/148
      Haval, Alexandre
  - Minutes. 1630, janvier - 1631, 11 janvier, janvier 1630 - 11 janvier 1631; MC/ET/XXIX/149; registre
    1630, janvier à juillet.
    1631, 11 janvier.
    - PEINTRE (maître) LUDONEAU (Denis) fg Saint-Germain-des-Prés r. Neuve sur le fosse § Mariage de. .., 10 janvier 1630; MC/ET/XXIX/149; fol. VII
      contrat de mariage; Ludoneau, Denis
    - TARTAISE (famille) § Cession de rentes par Jhe GOGLIN veuve Pierre TARTAIZE, couvreur en Tuiles à Fontainebleau à Estienne TARTAIZE maître maçon, son beau frère, rue de la Mortellerie paroisse Saint-Paul; - Autre f° CXVII mentionnant Abraham TARTAIZE maître maçon à Font, héritier dud. Pierre TARTAIZE son père, 25 avril 1630; MC/ET/XXIX/149; fol. CXV
      transport de droits; Tartaise, famille